臺灣桃園地方法院刑事判決　　　　　　　 100年度訴字第36號
公　訴　人　臺灣桃園地方法院檢察署檢察官
被　　　告　周展宏
選任辯護人　陳俊隆律師
上列被告因違反毒品危害防制條例案件，經檢察官提起公訴（99
年度偵字第23762、26304號），本院判決如下：
    主  文
周展宏共同販賣第二級毒品，處有期徒刑拾壹年，扣案驗餘之第
二級毒品甲基安非他命壹包（含包裝袋壹只，驗前毛重伍佰零
點陸伍公克，驗餘毛重伍佰零點陸公克）沒收銷毀、毒品外包
裝用報紙及夾鏈袋壹只、搭配門號0000000000號之SONY-ERICSON
行動電話壹具（含SIM卡壹枚）均沒收。
    事  實
一、周展宏（綽號阿宏）與施龍通（綽號通北，涉共同販賣、運
    輸第二級毒品及偽證罪部分，係檢察官另行偵辦）明知甲基
    安非他命屬毒品危害防制條例第2 條第2 項第2 款所規定之
    第二級毒品，依法不得販賣及運輸，竟而周展宏知販賣毒品
    有暴利可圖，欲分裝而以1 公克新臺幣（下同）1,500 元售
    價在桃園縣中壢市地區KTV 出售，為牟此利，遂與施龍通基
    於共同意圖營利販入、運輸第二級毒品之犯意聯絡，確定一
    同前往臺南市購毒，行前於民國99年9 月17日下午6 時許，
    周展宏持用以所有搭配門號0000000000號SONY-ERICSON行動
    電話，與施龍通持用搭配門號0000000000行動電話，聯絡敲
    定第二級毒品甲基安非他命販入及運輸事宜，由周展宏敦請
    同住不知情之友人陳柏宇陪同前往臺南市以便於回程為彼等
    駕駛，由施龍通向友人林妙芳借用車牌號碼9072-PN 號自用
    小客車，俟周展宏及不知情之陳柏宇2 人抵達施龍通住處，
    於同日晚間7 時許，施龍通以前開自用小客車搭載周展宏及
    不知情之陳柏宇，從桃園縣平鎮市○○路153 巷7 弄28之1
    號施龍通住處出發，自龍潭交流道駛入國道第三號高速公路
    ，經彰化系統切換至國道第一號高速公路，出發前及路途中
    ，陳柏宇持續向2 人詢問此行目的，周展宏均未予置答，施
    龍通答以：「不要問那麼多」等語，於同日晚間11時許，1
    車3 人抵達臺南市永康區及仁德區區域附近某處泡沫紅茶營
    業店面前，陳柏宇經囑咐留於原車，周展宏及施龍通2 人入
    內，由周展宏向某真實姓名年籍不詳之人，以支付32萬元價
    款為代價，販入第二級毒品甲基安非他命1 包（含包裝袋係
    驗前毛重503.65公克，驗餘毛重503.6 公克，另驗餘淨重
    499.76公克，純度約百分之97），並外包裝以報紙及夾鏈袋
    1 只，旋即出店，周展宏乘後座，將甫販入攜出所持之第二
    級毒品甲基安非他命1 包自後座塞入右前座下方藏放，並施
    龍通乘右前座，指引陳柏宇駛往國道第一號高速公路返程，
    途中在路旁小解並且購買檳榔，上車時改由施龍通乘後座歇
    息，周展宏乘右前座，驅車北上。嗣翌（18）日凌晨2 時許
    ，因陳柏宇在桃園縣龍潭鄉國道第三號高速公路北向72公里
    處龍潭收費站前變換車道違反道路交通安全規則，為警攔停
    ，駕駛人陳柏宇及車輛借用人施龍通均未攜帶證件，警方徵
    得同意開啟後車門目視發覺扣得前揭藏放於右前座下方之第
    二級毒品甲基安非他命1 包及連同外包裝報紙、夾鍊袋，周
    展宏當場承認扣案毒品：「是我的」等語，因此查獲。另扣
    得前開其與施龍通聯絡此行所用之搭配門號0000000000號之
    行動電話1 具（含SIM 卡1 枚）。
二、案經國道公路警察局第六警察隊報告臺灣桃園地方法院檢察
    署檢察官偵查起訴。
    理  由
一、證據能力部分：按被告以外之人於審判外之言詞或書面陳述
    ，除法律有規定者外，不得作為證據。惟被告以外之人於審
    判外之陳述，經當事人於審判程序同意作為證據，法院審酌
    該言詞陳述或書面陳述作成時之情況，認為適當者，亦得為
    證據。當事人、代理人或辯護人於法院調查證據時，知有第
    159 條第1 項不得為證據之情形，而未於言詞辯論終結前聲
    明異議者，視為有前項之同意，刑事訴訟法第159 條第1 項
    、第159 條之5 第1 項、第2 項分別定有明文。查卷附據以
    認定被告周展宏犯罪事實有無之屬傳聞證據之證據能力，當
    事人及辯護人於本院審判中均同意作為證據，本院審酌各該
    證據查無違反法定程序取得之情形，亦無顯有不可信與不得
    作為證據等情，故認為適當，是均有證據能力，合先敘明。
二、認定犯罪事實證據及理由
  (一)訊據被告矢口否認有何販賣及運輸第二級毒品犯行，辯稱：
    扣案毒品非我購買、非我持有，與我無關。事實是我陪施龍
    通拿錢下去臺南給施龍通朋友，施龍通先打手機電話到我的
    手機，當時我和陳柏宇在一起看電視，約我陪他拿錢去臺南
    給他朋友，我沒有問施龍通要做什麼，然後就到臺南某處，
    那應該是他朋友的店，應該是泡沫紅茶店，我問施龍通要陪
    他一起進去嗎？施龍通說沒關係，我陪他進去後，施龍通拿
    錢給他朋友，他朋友就拿1 包東西交給他，那包東西用報紙
    包好幾層，施龍通就交到我手上，出了那家店之後還沒上車
    的時候，我問施龍通那包東西是什麼，施龍通才告訴我是安
    非他命，回程在龍潭收費站就被捕了，扣案毒品我在警詢時
    承認是我買來賣的，是因為我很緊張，是因為我為施龍通頂
    罪，為什麼我為施龍通頂罪，因為施龍通有叫我名字一聲，
    為什麼施龍通只叫我名字，我就幫他頂罪，是因為我當時沒
    有想那麼多，是因為我很緊張，想說東西是我的不要說到朋
    友，施龍通也沒有叫我頂罪，只不過是叫我名字而已云云。
    被告選任辯護人為被告辯稱：實務上對於毒品「販賣」見解
    違憲，販賣乃同義複詞，販者，賣也，解釋為販入已造成販
    賣未遂罪幾無適用餘地等語。
  (二)經查：
  1.前開犯罪事實，業據被告周展宏(1)於99年4 月27日4 時25分
    警詢時供稱：我同意警方詢問，今日經警攔查時乘坐9072-
    PN自用小客車，車主是施龍通友人林妙芳，車上共乘3 人，
    【查獲】當時我乘坐右前乘客座，右後乘客施龍通，駕駛陳
    柏宇，我們3 人是朋友，都是要回桃園中壢市家中休息，為
    警方於99年9 月18日2 時許在國道3 號72.3公里北向處即龍
    潭收費站為警查緝，因陳柏宇未依規定變換車道，為警攔停
    ，警方經我們同意搜索後，在我座位即右前乘客座下方，查
    獲安非他命1 包，毛重502 公克，「（上述所查獲之毒品是
    何人所有？這些毒品作何用途？）都是我周展宏所有，是我
    要兜售」，是我將毒品放置於9072-PN 自用小客車右前乘客
    座下方，我兜售安非他命才1 次，我只有兜售安非他命1 種
    而已，我準備兜售給桃園縣中壢市附近KTV 向不特定對象兜
    售，兜售時將安非命裝成1 公克1,500 元販賣，以此次我以
    32萬元購得安非他命毒品，兜售後賺取利潤約40萬元左右，
    我是向朋友1 名綽號蕃薯的男子購得，我不知道蕃薯正確年
    籍，蕃薯是我在網路上認識的，蕃薯主動在網路告知我有在
    賣安非他命，我只有向蕃薯進貨而已，這是第1 次，尚未販
    賣前就為警所查獲了，我並沒有在施用毒品，我因為缺錢、
    所以才販賣毒品想賺取高額的利潤，是蕃薯在網路上主動告
    知我可以賺取高額利潤等語（同上偵查卷第8 頁至第9 頁）
    ，肯認於99年9 月18日凌晨2 時許在車牌號碼9072-PN 自用
    小客車右前座下方扣得之第二級毒品甲基安非他命，為其意
    圖轉售營利籌措32萬元販入後持有並藏放，起運後尚未及賣
    出賺取高額之利潤，即於龍潭收費站前遭警查獲；(2)於99年
    9 月18日下午3 時4 分偵查時供稱：「（【告以移送要旨】
    有無此事？）有」，座位下有502 公克安非他命，是因為99
    年9 月18日我去跟朋友蕃薯的成年男子購買安非他命，總共
    32萬元，32萬元是我跟朋友借的還有我自己的存款，買了用
    途在販賣，找酒店的人買，我是第1 次這樣做，我打算1 公
    克賣1,500 元，我有拜託陳柏宇、施龍通陪我一起去，因為
    我沒有車，陳柏宇開車違規被攔下，警察蹲在車門旁邊從後
    座的門就看副駕駛座下有1 包安非他命，安非他命是我先用
    報紙包著有透明塑膠袋裝的安非他命，再用另1 個透明塑膠
    袋包起來，我藏放位置比警方拍攝照片所示還裡面1 點，警
    察有經過我的同意，有拿出來看，因此知道那是安非他命，
    警察沒有強暴脅迫我，警詢筆錄是實在，扣案物我不要了等
    語（同上偵查卷第52頁至第54頁），仍肯認扣案毒品為其籌
    措32萬元販入，意圖以1 公克1,500 元價格轉售營利，其將
    該持有毒品藏放於右前座，過程係其拜託施龍通、陳柏宇2
    人同行前往，起運後行經龍潭收費站前，經警得其同意，檢
    視、取出、確認為第二級毒品甲基安非他命復拍照存證，經
    檢察官訊問時並同意拋棄，及其於警詢時所述非出於經不正
    方法之詢問，係基於自由意志；(3)於99年9 月18日下午6 時
    30 分 法院訊問時供稱：「（對於移送書所載的犯罪事實，
    有何意見？）我承認，沒有意見」扣案的毒品係於9 月17日
    我向綽號蕃薯的朋友買的，我是第1 次向他購買，我以電話
    與他聯繫，以32萬元購入，32萬元是我跟周遭朋友、鄰居、
    以前同事借的，還有一些是我的存款，我的電話號碼是
    0000000000號，0000000000號是的誰電話，我不知道，我被
    警察帶回警局，有將這件事跟1 個朋友講，他是陳慶誠，之
    前有因毒品案件經判刑，也應該是販賣毒品，他的電話是
    0000000000號等語（本院99年度聲羈字第612 號卷第5 頁至
    第7 頁），得以證明其持用門號0000000000號手機與門號
    0000000000號持用人聯絡後，於本院訊問時仍全盤肯認扣案
    毒品為其籌措32萬元販入是為其所有，復為其持之藏放於右
    前座；(4)於偵查時供稱：99年9 月18日遭查獲毒品是我的，
    是我向蕃薯以32萬元買到502 公克，聯絡方式都是蕃薯以無
    顯示之電話打給我，32萬元我給了，販賣安非他命的機會也
    是蕃薯介紹的，我與蕃薯見過5 、6 次，之前跟他碰面都是
    約臺中，我平常使用0000000000號等語（同上偵查卷第67頁
    至第68頁），再次肯認扣案毒品為其籌措32萬元販入，為其
    所有、持有無誤。綜上，被告分於99年9 月18日、27日警詢
    、偵查及本院訊問時，經詢（訊）問者反覆詢（訊）問、確
    認後，所述意圖轉售營利而販入第二級毒品因之持有並起運
    藏放於自用小客車右前座下方及乘車搬運輸送過程以至遭查
    獲之核心事實部分，均為肯定表示，並扣案之白色晶體送內
    政部警政署刑事警察局鑑定，驗前毛重503.65公克，包裝塑
    膠袋重3.84公克，經取0.05公克鑑定用罄，餘499.76公克，
    結果認為第二級毒品甲基安非他命，驗前純質淨重約484. 8
    1 公克，純度約百分之97之事實，亦有該局99年9 月20日公
    警六刑字第0990691715號函附之鑑定書在卷為憑，足認該扣
    案物為第二級毒品甲基安非他命無誤，並係於被告搭乘自用
    小客車右前座下方為警發覺查扣，有警方拍攝照片為證，再
    扣押物品目錄表品名「安非他命」所有人欄經被告署名「周
    展宏」確認，亦有國道公路警察局第六警察隊搜索扣押筆錄
    、扣押物品目錄表在卷為憑。又被告於警詢後上午7 、8 時
    許，持用搭配門號0000000000號之NOKIA 行動電話，與門號
    0000000000號持用者（下稱A 男）密傳簡訊，溝通案情，以
    及被告、共犯施隆通、同行不知情之陳柏宇於事發前後分持
    搭配門號0000000000、0000000000、0000000000號行動電話
    通訊聯絡情狀，亦有前開門號之雙向通聯紀錄、國道公路警
    察刑事警察隊偵三組職務報告書在卷為佐（臺灣桃園地方法
    院檢察署99年度偵字第23762 號案件卷第16頁至第27頁、第
    45頁至第50頁、第120 頁至第141 頁、第154 頁至第160 頁
    、第171 頁至第191 頁），是以前開補強證據足資擔保被告
    警詢、偵查及法院訊問時所為之任意性自白具有相當程度之
    真實性，並參酌下述2.至6.證據及客觀情況以觀，得以確信
    被告前述自白意圖轉售營利販入及運輸第二級毒品犯罪事實
    ，確屬實在。至就被告販入第二級毒品時間、地點，雖為被
    告偽稱：我們3 人17日從高雄縣鳳山市出發，由九如交流道
    上國道1 號；【扣案毒品】是我於17日晚上19時許在高雄縣
    鳳山市向朋友1 名綽號蕃薯的男子購得，我找施龍通、陳柏
    宇他們一起去高雄走走，我們有先去高雄市區，後來才去鳳
    山，我們是17日中午11點多到高雄；當天就是我叫陳柏宇、
    施龍通在我要去高雄玩云云（同上偵查卷第8 頁至第9 頁、
    第53頁、第67頁至第68頁，本院99年度聲羈字612 號案件卷
    第5 頁至第7 頁），辯稱彼等係於17日上午11時許抵達高雄
    地區，扣案毒品係其於晚間7 時許在高雄地區販入，然經調
    閱共犯施龍通持用0000000000行動電話通聯紀錄，該門號基
    地台位置於99年8 月17日晚間8 時17分係在新竹縣竹東鎮○
    ○路○段274 號、同日晚間11時25分係在臺南縣仁德鄉○○
    村○○○街36號、同日晚間11時26分係在臺南縣永康市○○
    路1036號4 樓、翌（18）日晚間1 時54分係在桃園縣龍潭鄉
    高原村12鄰大庄路8 號之2 ，得以證明彼等約莫於99年8 月
    17日晚間7 時許出發，至遠於晚間11時25分抵達臺南市永康
    區及仁德區交界處附近，逗留盤桓片刻旋即北返，於翌日凌
    晨1 時54分將欲抵達龍潭收費站為警查獲之事實，另有調閱
    陳柏宇持用門號0000000000號行動電話通聯記錄在卷可證，
    是被告又稱：當天晚間8 、9 點左右由施龍通駕車，由大溪
    交流道上高速公路往南行駛，到臺南下交流道，到某1 地點
    路邊停車；我們3 人都沒有到高雄鳳山，到臺南下交流道後
    約5 至10分鐘車就停在路邊類似餐廳的地方，我跟施龍通都
    有進去裡面；那包東西有交到我手上等語（同上偵查卷第71
    頁至第72頁、第163 頁至第164 頁，本院卷第23頁背面），
    所改稱時間、地點較為正確，並參證人陳柏宇下列所述亦合
    ，當應以此認定。基此，被告於警詢至本院訊問時雖坦承犯
    行，然已見其供述販入毒品之時間、地點部分非實，藉此方
    式，已足使偵查機關無從立即循線查緝其販入第二級毒品之
    真正來源而隱瞞之。
  2.次被告翻口否認犯行，然查被告與施龍通共同販入、運輸第
    二級毒品之事實，業據證人陳柏宇於本院審理時證稱：「我
    們是過收費站之後才被警察攔下來，警察過來從車窗外面問
    我是不是喝酒，請我停到2 個車道中間的分隔島，我們3 人
    都沒帶證件，警察問我說車是不是我的，我說不是，問說是
    誰借的，我說是施龍通借的，他就請我及施龍通下車，我們
    2 人站在車尾因為施龍通那天感冒，可能高速公路風比較大
    ，就一直咳嗽，可能警察覺得有什麼問題，然後就問施龍通
    說方不方便看車子，因此2 名警察1 個去看，1 個還在看著
    我們，警察先拿出來看了，然後就上手銬了，警察有叫我們
    坐下來，問說是不是我們的，我們3 個是併排坐，靠很近，
    差不多是肩靠著肩，我右邊是施龍通，左邊是周展宏，警察
    問他這是誰的東西，周展宏就回應說「是我的」，施龍通及
    周展宏並沒有交頭接耳，接著警察叫支援，先叫拖車把我們
    的車拖到警察局去，然後我們3 個在原地等到拖車到，等5
    分多鐘左右，在聯絡拖車跟等候期間，警察1 個是在我們的
    右前方看著我們3 個，另外一個好像在通報一直到上警車前
    為止，我們3 個人在原地坐著等的時候沒有講話，我是沒話
    好講，我的左鄰右舍也都沒有交頭接耳，我們坐車大概坐好
    像10多分鐘，2 個警察坐前座，前後座沒有東西隔住，我們
    3 個人的座位也是跟坐在地上一樣，因為我們手銬是被交叉
    上的，一路上我們3 個沒有交談，我不知道要講什麼，我的
    左鄰右舍也沒有跳過我竊竊私語，到了警察局國道六隊竹林
    分隊等候，我們3 個人坐一起，我跟施龍通到警察局裡面手
    銬有解開，那時候只銬周展宏1 個，可能是因為周展宏承認
    東西是他的，當時我好像坐最左邊，另外2 人都在我的右邊
    ，我們可以交談，他們沒有說不讓我們交談，我跟另外2 個
    人就是施龍通和周展宏沒有講話，周展宏第1 ，我第2 ，施
    龍通第3 個作筆錄，應該沒有錯，他們詢答的內容我聽的到
    ，周展宏在作筆錄期間，我跟施龍通有交談。我們正確時間
    是晚上7 點多出發的，要去臺南，是周展宏找我去臺南，他
    找我一起去找施龍通，周展宏就叫我陪他及施龍通去臺南，
    我們中間有在西螺休息站上洗手間，但沒有去高雄鳳山，到
    臺南下交流道，事情做一做之後就北返了，南下是施龍通開
    車，周展宏並不會開車，我跟施龍通、周展宏2 人熟悉的程
    度差不多，因為回來是我要開車，我就睡覺，一路上我一直
    問說去臺南幹嘛，但施龍通叫我不要問那麼多，我去之前有
    問，上車也有問，我是直接對他們2 個問，然後施龍通就回
    答說不要問那麼多，周展宏沒有作任何的回應，到臺南10
    點多，到臺南只停1 個地方，到那個地方之後，周展宏及施
    龍通2 人都下車，叫我在車上等，他們2 人下車去1 間房子
    裡面，房子外觀看起來像店面，是泡沫紅茶店，2 個一起進
    去，再來差不多過20來分鐘左右他們就出來了，然後我們就
    返程了，原本我是坐在後座，他們2 人出來要上車的時我就
    在駕駛座，因為施龍通有跟我說回去要我開車，【經提示偵
    字第23762 號卷】警察請我們過去看的時候，藏在右前座坐
    墊底下的東西就是這樣放的，依這種放的方式，是從後座塞
    進去比較方便，回程是施龍通跟我講怎麼到交流道，跟我報
    路。我在警詢中所講的是從高雄鳳山出發，17日晚上8 點鐘
    從九如交流道上高速公路，然後從彰化系統銜接國道三號高
    速公路北上，要回中壢休息，這套說詞是因為我聽到周展宏
    筆錄說的，因為警察一直叫他講大聲一點，因為那時候會怕
    ，在換我作筆錄前，施龍通有叫我照這周展宏的筆錄講就好
    ，完全就是我聽到周展宏講話的內容，然後換我作筆錄的時
    候，我依照施龍通說的，照著周展宏所講的內容去講。我們
    要南下的時候，是從二高的大溪交流道上高速公路，從施龍
    通家出發，他家離二高比較近，在彰化系統切一高，回程也
    是從臺南走一高回到彰化，再切回二高。一開始回程的時候
    ，是周展宏先坐後座，施龍通坐右前座，然後我們去買檳榔
    ，施龍通說他要上廁所，然後我們停在路邊上廁所之後，施
    龍通說想睡覺了，所以他們2 個就換位置，「（在內勤檢察
    官訊問的時候，周展宏是說中午11多點到達高雄，意思是指
    早上出發，就到鳳山走一走，然後在高雄鳳山他要去買毒品
    的時候，有叫施龍通跟陳柏宇先去用餐，他在車上休息，他
    並沒有去，對照你在99年10月26日第一次到地檢署出庭作證
    的時候，也講說上午10點多就出發，與被告所說上午就出發
    的意思是一樣，晚上7 點多在高雄的時候，你跟施龍通有下
    車吃飯，但是周展宏說他很累，就沒有下車吃飯，這部分跟
    周展宏說叫你們兩個去吃飯，他沒有跟過去意思也是一樣的
    ，請問如果按照你們所講的，這都不是實情，因為你們都沒
    有去高雄，而且不是早上出發的，那為何你們虛構的情節會
    剛好相同？）就他作筆錄的時候，我聽到的」，「（周展宏
    警詢時沒有這樣講，如何解釋？尤其是早上出發這一點？）
    我記得我警察局筆錄是這樣作的」，「（【提示偵卷第
    10-12 頁】裡面有沒有提到說早上10點多出發，然後在高雄
    的時候就只有你跟施龍通下去吃飯，而周展宏沒有去吃飯，
    他在車上，然後你們到鳳山沒有特定地方，只是到處晃晃而
    已，有沒有談到這相關的情節？）沒有」，「（請問你在偵
    查中這些說詞如何而來？）那就應該是施龍通叫我這樣講的
    」，施龍通在那天開庭前叫我這樣講，第1 次到地檢署開庭
    作證的時候，我有跟施龍通聯絡過，我打給施龍通，說我有
    收到傳票，因為我不知道到底要怎麼辦，我知道是為什麼案
    件，我知道周展宏被羈押，因為我不知道要問誰，只好問施
    龍通要怎麼辦，我希望他指導我要怎麼做，因為從頭到尾我
    都不知道這件事情，「（可是你問施龍通說你要怎麼辦，代
    表你要請他給你指導啊，當證人不是把自己本身親自碰到的
    事情、親自看到的事情、親自聽到的事情跟檢察官、跟法院
    講就好了嗎？為什麼還需要問施龍通你要怎麼辦？）因為這
    樣會跟警察局作的筆錄不一樣啊」，我怕我自己有事，因為
    我說真的我不知道這件事情，整個他們要幹嘛我真的不知道
    ，所以我不知道該怎麼去證明不干我的事，「（【施龍通】
    他叫你怎樣講？）就是照【法官】你剛說的這樣講」，就是
    我們早上幾點出發，然後到鳳山就晃晃，沒有特定的地方，
    然後晚上吃飯的時候就只有我跟施龍通下車，然後周展宏自
    己在車上休息，確定這些都是施龍通叫我這樣講的，我第2
    次到地檢署出庭作證的時候，當時施龍通也有出庭，我講出
    有到臺南這件事情是照實講，可是還是講說一樣是到高雄鳳
    山，「（既然你掰說是到高雄鳳山，為什麼中間會穿插一個
    有到臺南？）因為檢察官一直問我說到底有沒有去過別的地
    方，我只好說我印象中還有去過臺南」，第2 次到地檢署作
    證前，我沒有再跟施龍通聯絡，因為第1 次開完庭檢察官有
    叫我不要跟他聯絡，那天是出庭才碰到面，等候期間施龍通
    他還是有叫我說就照之前那樣講，他就跟我講說，叫我這樣
    講就不會有事了，如果施龍通直接請我說他要跑一趟南部，
    可能開車太累，麻煩幫他開車，我會答應，因為我剛好那天
    沒有事，我不是因為是周展宏出面，看在周展宏面子才願意
    跑這一趟」等語（本院卷第56頁至第77頁背面），依其所述
    就被告周展宏部分，得以證明(1)於99年9 月17日晚間係被告
    請求其陪同被告及施龍通前往臺南市；(2)於99年9 月17日出
    發及乘車南下過程，陳柏宇屢次向被告及施龍通詢問該途目
    的，被告未予任何正面答覆；(3)晚間11時許彼等抵達臺南市
    某處泡沫紅茶店面，係被告與施龍通下車入店內約20分鐘；
    (4)旋北上返程係被告原乘後座，又扣案毒品係擺放右前座下
    方處，為乘後座者自後塞入最為方便；(5)藏放毒品經扣案後
    為警在國道高速公路龍潭收費站前初步詢問，被告並未與他
    人商談，即坦承：「是我的」為其所有；(6)被告不會開車之
    事實，就施龍通部分，得以證明(1)車牌號碼9072 -PN自用小
    客車為施龍通向他人洽借使用；(2)於99年9 月17日出發及乘
    車南下過程，陳柏宇向被告及施龍通詢問該途目的，施龍通
    稱：「不要問那麼多」；(3)南下去程係由施龍通駕駛，抵達
    目的地臺南市某處泡沫紅茶店面前；(4)係被告與施龍通下車
    入店內約20分鐘；(5)北上返程係施龍通有乘右前座指引歸途
    ；(6)同次警詢時，施龍通聽聞被告警詢內容，告知其：「就
    照周展宏筆錄講就好」；(7)99年10月26日首次至地檢署應訊
    前，其聯絡施龍通詢問意見，施龍通進一步指導、編造不實
    之99年9 月17日行程內容；(8)於99年11月4 日檢察官訊問前
    候訊，施龍通仍要求其：「就照之前那樣講」事實，參以被
    告警詢時供稱：「99年9 月17日晚上7 時許我跟陳柏宇在他
    家看電視及打電腦，施龍通以0000000000電話叫我及陳柏宇
    去他家找他，然後陳柏宇就騎車載我去施龍通家會合，當天
    晚上8 、9 點左右施龍通向隔壁鄰居借9072-PN 自用小客車
    ，並由施龍通駕車，陳柏宇坐後座，我則坐乘客座，由大溪
    交流道上高速公路往南行駛，到臺南下交流道，到某1 地點
    路邊停車，此時施龍通就下車，大約10至15分鐘後施龍通就
    拿1 包由報紙包覆而外層再加一夾鍊袋的物品給我，叫我放
    在右前乘客座下方，然後叫陳柏宇開車北上，當時他叫我坐
    後座，由他坐右前乘客座指路，期間下車上廁所我與施龍通
    互換位置，一直到龍潭收費站才被警察攔查」、偵查時供稱
    ：「到達臺南，都是由施開車，下交流道後約5 至10分鐘車
    就停在路邊外面餐廳的地方，我們3 人都有下車，但只有我
    跟施進去裡面，我進去後坐在旁邊，施跟他朋友聊天，施的
    朋友膚色有點黑且微胖，後來施跟他的朋友進入1 間小房間
    ，施出來後就拿著1 包東西，然後就拿給我，我與施走出餐
    廳後，施才跟我說那是安非他命，回程由陳開車、施坐副駕
    駛座、我坐後座」、於本院行準備程序時供稱：「事實是我
    陪施龍通拿錢下去臺南給他朋友，我不知道他的名字，是施
    龍通之前關的時候認識的，是施龍通先打電話給我約我，當
    時我和陳柏宇在一起看電視，他打我的手機，他叫我陪他拿
    錢去臺南給他朋友，我沒有問施龍通拿錢給他朋友做什麼，
    然後就到臺南某個地段，那應該是他朋友的店，看起來有點
    像餐廳，到了目的地之後，我有問施龍通我要陪他一起進去
    嗎？施龍通就說沒有關係，我可以一起進去，我陪他進去後
    ，施龍通拿錢給他朋友，他朋友就拿一包東西交給他，那包
    東西有用報紙包好幾層，施龍通就交到我手上，然後事後他
    們不知道在聊什麼，出了那家店之後還沒上車的時候，我問
    施龍通那包東西是什麼，施龍通才告訴我那包東西是安非他
    命，但是我要回中壢，在回程的路上在龍潭收費站就被捕了
    」等語（同上偵查卷第79 頁 至第80頁、第164 頁，本院卷
    第23頁背面），核其所述，涉己部分雖不實在，理由詳如下
    述，且涉及施龍通部分，亦不無為脫免一己罪責而誇大、加
    強施龍通涉案程度之嫌，然與證人陳柏宇所證前情勾稽比對
    ，仍有部分事實相符，綜合以觀，非不得以之佐證明證人陳
    柏宇所言實在。綜上，證人陳柏宇及被告所述前開情節，不
    惟得以證明於99年9 月17日出發及乘車南下過程，陳柏宇屢
    次向被告及施龍通詢問該途目的，被告未予任何正面答覆；
    扣案毒品為被告自後座者塞入右前座；毒品遭查扣在國道高
    速公路龍潭收費站當場，被告為警初步詢問，對於扣案毒品
    坦承：「是我的」，事前未與施龍通、陳柏宇有所商談，得
    以佐證被告自白意圖營利販入及運輸第二級毒品之核心事實
    屬實，亦得以證明當日係施龍通覓得車輛並駕車搭載被告前
    往臺南市某處，並入內參與購毒過程，回程北上亦由施龍通
    指引上高速公路之情況，再出發前及乘車南下路程，施龍通
    向陳柏宇稱「不要問那麼多」，顯然出發前已知此行非法，
    係在販入、運輸第二級毒品；甚而迭於警詢、檢察官偵查時
    ，施龍通均指導陳柏宇答詢內容並稱：「就照周展宏筆錄講
    就好」、「就照之前那樣講」之事實，足見施龍通指導陳柏
    宇答詢內容，亦為隱瞞其與被告一同前往臺南市販入毒品之
    真正時間、地點，而欲以此方式掩飾真正之毒品來源。從而
    ，被告與施龍通有販賣、運輸第二級毒品之犯意聯絡及行為
    分擔，為共同正犯，亦堪認定。
  3.訊據被告固以前開「頂替說」情詞置辯，然查自被告否認犯
    行起所述(1)涉及一己認知之部分，先於99年11月30日偵查時
    被告供稱：「在去程的半路我就知道【施龍通】要去臺南拿
    東西，我知道後沒什麼反應」，稱於去程途中，其知施龍通
    駕車南下係為取物云云（偵查卷第164 頁），然於本院行準
    備程序時被告供稱：「（既然路程很遠，你沒有問施龍通這
    趟去臺南要做什麼？）沒有，他只有說要拿錢給他朋友」，
    「（你有無問施龍通為何不用匯的就好？）沒有」，「（既
    然是要面交就是要把錢交過去，也沒有要用匯錢的方式，你
    沒有懷疑他下去是要做什麼嗎？）沒有，我沒有懷疑他，我
    也想說他只是要拿錢給他朋友這麼簡單」，「（你應該知道
    他要去買東西？）我不知道，我是事後才知道的」，改稱其
    只知施龍通駕車南下係為付款，並辯稱不知施龍通付款原因
    係為購物云云（本院卷第23頁背面至第24頁），核其所述事
    前認知究係施龍通為「取物」，抑或係為「付款」，完全矛
    盾，(2)再對於其參與交易之過程，先於99年11月30日偵查時
    ，被告供稱：「施龍通一開始說要去找朋友，到了臺南下交
    流道後，施下車拿了安非他命上車，我才知道施要去拿安非
    他命」，稱係施龍通下車取得安非他命後上車，顯然其未參
    與交易過程云云（偵查卷第163 頁），惟其於同日偵查時，
    被告又供稱：「我們3 人都有下車，只有我跟施進去裡面，
    我進去後坐在旁邊…後來施與他的朋友進入1 個小房間，施
    出來後就拿著1 包東西，然後就拿給我…在去程的半路我就
    知道要去臺南拿東西」，而稱其及施龍通到達目的地後均有
    下車入內，然僅施龍通再進入某一小房間與其友人交易，交
    易完成將扣案毒品攜出交其收執，依其所述，顯然其仍未進
    入小房間親眼見聞交易過程云云（偵查卷第164 頁），然於
    本院行準備程序時，被告供稱：「到了目的地之後，我有問
    施龍通我要陪他一起進去嗎？施龍通就說沒有關係，我可以
    一起進去，我陪他進去後，施龍通拿錢給他朋友，他朋友就
    拿1 包東西交給他，那包東西有用報紙包好幾層，施龍通就
    交到我手上」，供稱當場親眼見聞「付款」、「取物」之交
    易過程（本院卷第23頁背面），核其所述事中參與過程，究
    有無見聞施龍通「付款」、「取物」經過，亦不相符，(3)再
    對於施龍通「付款」、「取物」之關連性，被告於本院行準
    備程序時供稱：「（你說你下去之後進到店裡面，施龍通才
    拿錢給他朋友，接下來他做什麼事？）他朋友接下來就拿1
    包東西給施龍通」，「（施龍通拿那個錢給他朋友，與他朋
    友把那包東西交給施龍通有無關連，你是否知道？）施龍通
    當時拿錢給他朋友的時候，我不知道那個錢是要做什麼，我
    也不知道那個錢跟那包東西有無關係」，「（你當時是否知
    道他們就是在交易？）不曉得他們是否是在交易」云云（本
    院卷第25頁背面至第26頁），辯稱不知其中有何關聯性，然
    核與其與偵查時並不否認毒品為施隆通「購買」而得之供述
    （偵查卷第164 頁），又不相符，苟如被告所言，扣案第二
    級毒品係施龍通購買而非其所有或持有，則事實單純，何以
    於偵查及本院行準備程序時，事前其認知施龍通係為「取物
    」或「付款」、事中其有無目擊施龍通「取物」及「付款」
    ，及施龍通「取物」及「付款」之關連性為何等事實矛盾如
    前？另被告於偵查時供稱係於去程途中知施龍通駕車南下係
    為取物一節，核與證人陳柏宇證稱於出發前、去程途中，陳
    柏宇詢問此途目的，施龍通係稱：「不要問那麼多」，被告
    則未做正面回應，是以彼2 人均拒絕回答此行目的之事實不
    符。綜上，可認扣案毒品確如被告原於警詢至本院訊問時所
    述係其付款而販入，是告為隱藏一己事前認知、事中參與交
    易經過及「取物」及「付款」之關連性，語多保留、或遮或
    掩，以致矛盾出入如前，堪以認定。再者，扣案毒品既為被
    告所購，其辯「頂替說」自屬子虛，亦可認定。
  4.再檢驗被告所辯「頂替說」內容，係供稱：「因為為警查獲
    當時，施龍通叫我外號『阿宏』，我意會到要幫施龍通擔罪
    ，所以我就幫施龍通擔罪，承認扣案毒品為我購買」，稱因
    施龍通叫其外號云云（偵查卷第79頁、第89頁，本院卷第7
    頁），然深思之，縱令其經施龍通叫其外號，然其既無與施
    龍通進一步溝通、商談、教唆，實不能知施龍通所指為何，
    當無從引發為施隆通頂替之心理動力，豈有施龍通僅叫其外
    號而不明其意，即隨意為之頂替此一重罪之理？參以被告於
    訊問時供稱：「（施龍通沒有叫你頂罪，他只不過叫你的名
    字而已，為何你這樣就幫他頂罪？）沒有什麼道理」等語（
    本院卷第8 頁），再於本院審理時被告供稱：「（施龍通只
    叫你外號，你怎麼知道要幹嘛？）當時我很緊張，我也不知
    道」，「（他叫你外號，叫你小心一點不要跌倒，或是說你
    有沒有怎麼樣，跟你關心，你怎麼知道叫你外號要幹嘛？）
    當時我們已經被上手銬」，「（說不定他是叫你小心一點不
    要跌倒，要你安心、不要緊張，他安慰你的心理，你怎麼知
    道他叫你幹嘛？）當時他叫我外號的時候，我有看他一下，
    他有跟我點一下頭」，「（他跟你點一下頭說沒有關係，我
    會扛下，他意思可能這樣子，你不要擔心我自己扛下來，不
    關你的事啊，你怎麼知道他跟你點一下頭是在做什麼意思？
    ）警察問東西誰的，他也沒講話」，「（那你幹嘛講話？）
    我當時緊張，我也不知道要怎麼辦」，「（你當時緊張，那
    施龍通呢，施龍通跟你示個意點個頭，搞不好人家的意思就
    是說，你放心，你不要怕，都是我的事情跟你沒關係，可能
    是這個意思，你怎麼會聯想說他要你幫他扛，所以你就自做
    聰明說這東西是你的，假如你都在怕了，這是怎麼回事？）
    不知道」等語，不惟所述施龍通「稱呼外號」外，又增添施
    龍通「點頭示意」一節，然何以其僅因施龍通叫其外號、點
    頭示意即為之頂替一節，對之仍無合理之解釋。質諸證人陳
    柏宇於偵查時證稱：「（當天遭警查獲時施有無向被告稱把
    事情擔起來？）我沒有聽到」等語（偵查卷第110 頁本院）
    ，於本院審理時更證稱：「（警方在車上查獲毒品時，你有
    沒有聽到施龍通叫周展宏的外號「阿宏」？）沒有」（本院
    卷第55頁背面），甚為明確，顯然被告所述頂替緣由為謊，
    堪認「頂替說」為憑空捏造，不可採信。
  5.析論之，雖被告警詢至本院訊問時確有隱瞞施龍通犯販賣第
    二級毒品犯嫌，然究其原因，無非有2 ，或係施龍通單獨犯
    販賣第二級毒品罪而被告為其頂替，或係施龍通與被告共犯
    販賣第二級毒品罪而被告為其隱瞞。經查，於第1 次警詢後
    ，於99年9 月18日上午7 時至8 時許，被告持用門號000000
    0000號行動電話與A 男持用0000000000號行動電話以傳送簡
    訊方式聯絡、溝通答辯內容【簡訊號次大者應係先發生】，
    分就收件匣部分：
    （11）A 男：但是我會讓家人知道喔你要推給誰先講我要先
                跟律師講好一套說持你為何在車上律師才有辦
                法解套
    （9 ）A 男：不是犯買就是運輸都是7 年以上15年以下你到
                時貨來原交代不清一樣更玩但
    （8 ）A 男：不管初犯累犯都是一樣重好嗎
    （7 ）A 男：我當初就是量多準犯買判行
    （6 ）A 男：要翻要快不然到地院一收押你就沒就了
    （5 ）A 男：但律師要等親簽名你要我怎麼簽
    （4 ）A 男：考慮清楚那不是開玩笑的真的是7 年以上重罪
                要解套要快
    （3 ）A 男：可以我馬上打給律師
    （2 ）A 男：那你有要翻嗎不翻是不可能保的
    寄件備份部分：
    （11）被告：能交保我在打給你，到時候再看看要不要給我
                家人知道，你阿城吼。
    （10）被告：謝謝。
    （9 ）被告：好，7 年我沒辦法，幫我
    （8 ）被告：我初犯一樣7 年嗎？
    （7 ）被告：等等要去龍潭刑事組，先幫我問看看幾年，我
                沒前科
    （6 ）被告：等等傳0000000000
    （5 ）被告：我阿災，真是這樣我就會推給通北
    （4 ）被告：還不要給我家人知道
    （3 ）被告：我姐可以嗎？
    （2 ）被告：0000000000我姐叫他不要跟我媽說
    （1 ）被告：先幫我用看能交保嗎？
    自前開被告與「A 男」收、發簡訊內容，得以認定於99年9
    月18日上午7 、8 時許，被告為警查獲後不願購毒一事為家
    中長輩知之，反先與A 男聯絡，向A 男明確表明其毒品遭扣
    一己為警查獲，更請A 男提供意見，經A 男告知後，已知其
    所犯係最輕本刑7 年以上有期徒刑之罪，立時心生推卸之意
    ，並欲推卸對象為共犯施龍通，過程經A 男屢勸速速翻供甚
    殷之事實。基此，若被告所言頂替情事及施龍通購毒情事為
    真，既係如此清白、無辜、冤屈，如實以告非羞愧，事實亦
    單純，被告為A 男告知後已明確知曉所涉刑責甚重，並向A
    男明確表明不欲背負刑責之意，(1)何以於對話過程，A 男係
    屢勸以：「你要推給誰先講我要先跟律師講好一套說持」、
    「要翻要快」、「要解套要快」、「不翻是不可能保的」等
    語，係勸被告速速翻供，而非勸其對內勤檢察官及法院誠實
    以告，實話實說，將一己含冤委屈真相說出？以還其清白、
    無辜？(2)何以其後被告歷經訊問庭訊，迄99年9 月29日警詢
    前，不見被告將一己無辜捲入毒品案經過明確供出，以澄清
    一己罪行，反見其於同日內勤檢察官偵查時、本院訊問時，
    甚而遲至99年9 月27日偵查訊問時，仍均供稱：「毒品毛重
    502 公克是我以32萬元買的」？反之，被告及A 男彼此脫口
    而出：「好，7 年我沒辦法，幫我」、「我阿災，真是這樣
    我就會推給通北」，「你要推給誰先講我要先跟律師講好一
    套說持你為何在車上律師才有辦法解套」、「要翻要快」、
    「要解套要快」、「不翻是不可能保的」等語，足認彼2 人
    對話之前提，係被告販入毒品之犯罪事實，並此事為被告如
    實以告A 男，堪可認定，考以被告與A 男密傳簡訊，無從預
    料手機將為警查扣，被告為警查獲後旋將此事聯絡非家人之
    A 男，可見被告與A 男彼此就被告購毒一事，具有極為高度
    之信賴關係，斯時被告向A 男所述，可信性甚高，非於本院
    審判期日向本院所述臨訟卸責一詞可比，從而，被告向A 男
    表明其有違反毒品危害防制條例犯行，此一供述屬實，實可
    認定，次參被告經與A 男密傳簡訊溝通聯絡，為A 男善意提
    醒其所涉販賣第二級毒品罪係法定本刑7 年以上有期徒刑重
    罪，然仍自白犯行以觀，顯然被告此時自白之販入、運輸第
    二級毒品犯罪事實，不惟出於自由意志，且係經人善意點醒
    刑責之重，知曉利害關係後，仍如是供述明確清晰，是以，
    可信性亦為高，當為真正。從而，首開揭示2 者可能性當以
    前者為虛，後者為實，在此指明。
  6.此外，若被告所辯為真，以其開車，於路程亦未陪施龍通聊
    天以免長途開車無聊，有其供述可憑（本院卷第78頁），施
    龍通亦甚清楚如何抵達交易地點，亦與陳柏宇相熟可自行請
    陳柏宇為之替換駕駛，有證人陳柏宇前開供述為證（即本院
    卷第77頁背面），於施龍通而言，被告於購毒、運毒過程毫
    無丁點用處，更無邀其前往臺南市某泡沫紅茶店面處入內觀
    賞交易經過及為行車過程紀錄之必要，何須請其一同前往，
    俾其處處誌之？甚且施龍通對此行機密，係有留心，並答覆
    陳柏宇：「不要問那麼多」？及於交易前囑咐陳柏宇留於車
    上？參以被告非施龍通小弟、跟班、晚輩而彼此僅為平輩友
    人關係，有被告所述可憑（本院卷第88頁），該扣案毒品並
    非重物，被告無幫忙施龍通代提代拿毒品之必要，再扣案毒
    品為被告乘後座放置自用小客車右前座下方，該處係乘後座
    者自後塞入最為方便之事實，亦有證人陳柏宇之證述可稽，
    由此，本案係施龍通駕車搭載被告光臨臺南市某處購毒，陳
    柏宇經安排回程駕駛搭載2 人將所購毒品運輸攜回，此途被
    告之功能、目的無他，即在付款購毒爾，為可認定，並販入
    毒品後親手攜出並藏放於自小客車右前座以掩蔽。再者，被
    告職業為「無」並偶以打零工維生，無甚積蓄，1 個月不一
    定賺得到錢，雖生活過得下去，然三餐勉強溫飽之事實，有
    其於警詢時及本院審理時供述為憑（本院卷第86頁背面），
    參其尿液檢體經送臺灣檢驗科技股份有限公司鑑定，結果認
    呈安非他命類陰性反應，有該公司出具之濫用藥物檢驗報告
    、國道公路警察局警察隊99年移送煙毒麻醉藥品人犯尿液檢
    體編號對照表在卷可證，是以其偶以打零工維生、收入不豐
    並無甚積蓄及三餐不濟，復無施用毒品，毋須滿足毒癮，竟
    而砸下鉅資販入毒品之情況，其販入毒品所圖為何？堪認係
    為從事毒品販賣生意，欲從中獲得賺頭，意在轉售營利。綜
    上，足以佐證被告前開自白販入第二級毒品及意圖轉售營利
    之犯罪事實顯屬真正。末被告選任辯護人為明被告及A 男聯
    絡、溝通內容，聲請傳喚證人陳慶誠到庭為證，固被告於警
    詢及本院訊問時稱以A 男其人應為陳慶誠，然質諸陳慶誠於
    偵查時一概否認其為A 男，稱未以門號0000000000號與被告
    聯絡，又對該門號無印象，有陳慶誠偵查時證詞可憑（偵查
    卷第149 頁至第150 頁），又A 男亦未參與被告販入及運輸
    毒品過程，實則，被告與A 男聯絡、溝通之待證事實，既有
    前開收發簡訊為憑，實已臻明瞭，當無調查之必要，附此敘
    明。
  (三)綜上所述，扣案第二級毒品為被告意圖轉售營利販入及乘車
    攜回，及共犯施龍通搭載被告前往毒品來源入內購毒並返程
    指引路途之事實，均堪認定，被告供述所辯部分洵無可取，
    本案事證明確，被告販賣及運輸第二級毒品犯行均堪認定，
    應依法論科。
三、論罪科刑法律適用
  (一)按販賣毒品罪，並不以販入之後復行賣出為構成要件，只須
    以營利為目的將毒品購入或將之賣出，有一於此，其犯罪即
    已完成，至意圖販賣而持有毒品罪，則係行為人原無販賣營
    利之意圖，於購入或因其他原因取得毒品後，始另行起意販
    賣營利者而言。亦即，毒品危害防制條例所謂販賣行為，不
    以販入後復行賣出為必要，祇要以營利意思之為目的，而有
    販入或賣出二者其一之行為，即足構成，行為人持有第一級
    或第二級毒品，有以主觀上營利售賣意圖而販入第一級或第
    二級毒品，其雖未及賣出，仍應論以販賣第一級或第二級毒
    品罪既遂罪責（最高法院95年度台上字第3574號、90年度台
    上字第1898號判決意旨可資參照），準此，販者，係為營利
    而買也，復就語意而論「販」可兼括指稱買、賣二意，立法
    者以「販賣」別「出售」，即在以精確簡潔之文字，兼括涵
    攝「出售」及意圖營利而買者之情狀，是前開最高法院判決
    意旨與法條文義吻合，併與罪刑法定主義核無違背，從而，
    辯護意旨所指稱最高法院所持法律見解違憲等語，本院認不
    可取，在此指明。核被告所為，係犯毒品危害防制條例第4
    條第2 項販賣、運輸第二級毒品罪。公訴意旨漏未引用運輸
    第二級毒品罪名，稍有違誤，然既已於起訴書犯罪事實欄表
    明被告乘車將毒品自臺南市某處攜回以至為警查獲之事實，
    此部分已經起訴而自應予審判，附此敘明。
  (三)被告與施龍通就前揭罪名，有犯意聯絡及行為分擔，依刑法
    第28條規定，為共同正犯。
  (四)次按「刑法上一行為而觸犯數罪名之想像競合犯存在之目的
    ，在於避免對於同一不法要素予以過度評價，其所謂『同一
    行為』係指所實行者為完全或局部同一之行為而言。因此刑
    法修正刪除牽連犯之規定後，於修正前原認屬於方法目的或
    原因結果之不同犯罪，其間果有實行之行為完全或局部同一
    之情形，應得依想像競合犯論擬。又毒品危害防制條例第四
    條所稱之運輸毒品，係指轉運輸送毒品之謂。運輸毒品按其
    性質或結果，並非當然含有販賣之成分，難謂其間有吸收關
    係。故刑法修正刪除牽連犯之規定後，行為人意圖營利販入
    毒品，運輸他地交付買受人，以完成賣出行為，其運輸與販
    賣毒品間，行為局部同一，應按想像競合犯處斷。乃原判決
    誤以『被告自泰國販入海洛因後運輸入台，其目的欲在台灣
    地區販賣，則其販入毒品後運輸毒品入台及第一次在台販賣
    毒品行為，依吾人之生活經驗之見解上，其前後之運輸、販
    賣行為，在形態上雖屬分別獨立，但從同一法益之侵害性而
    言，因具一定程度之關連性，僅能認其販賣第一級毒品吸收
    運輸第一級毒品，而認屬實質上一罪關係，僅包括的論以販
    賣第一級毒品一罪』云云（見原判決理由貳之三，第十九頁
    ），而未依想像競合犯之規定，從一重之販賣第一級毒品罪
    處斷，於法殊難謂合」，最高法院97年台上字第3494號判決
    意旨足資參照，查被告販入第二級毒品後持有，完成賣出行
    為前，復將所持第二級毒品自臺南市某處起運乘車運輸至桃
    園縣龍潭收費站前為警查獲之事實，被告販入第二級毒品後
    持有，其持有之低度行為應為販入第二級毒品之高度行為吸
    收，不另論罪，另被告犯販賣第二級毒品罪後於完成賣出行
    為前，又犯運輸第二級毒品罪名，核其所犯販賣、運輸第二
    級毒品2 罪名之行為係局部同一，揆諸前開最高法院判決揭
    示意旨，堪認係1 行為為之，為想像競合犯，依刑法第55
    條規定，應從一情節較重者以販賣第二級毒品罪處斷。
  (五)爰審酌被告雖無前科，然販入及運輸毒品已達驗餘淨重499.
    76公克屬大量，純度約百分之97亦屬質優，行為態樣嚴重性
    、法益侵害性倍重於毒品小盤、零星販賣者，經查獲初始雖
    將所為犯行大致坦承以告，然所述販入毒品時間、地點已見
    不實，但見意在遮掩毒品來源，於知所犯係最輕本刑有期徒
    刑7 年之罪，立時心生推卸之意，醞釀翻供，其後更實施翻
    口否認，虛捏前開「頂替說」情詞混淆視聽，及以誇大係施
    龍通付款購毒涉案程度之方式為己飾卸，無視如山鐵證，為
    謀得無罪判決諭知心存僥倖，但圖己利無何悔悟之心，實屬
    態度惡劣，兼衡其職業為「無」並偶以打零工為生，衡其年
    輕力壯，本應尋正途自食其力賺取一己生活之需，牟販賣毒
    品之暴利，竟而起意營利販入並運輸為賣出，幸完成賣出行
    為前，即為警偶然發覺查獲，兼衡其犯行動機、目的、手段
    、生活狀況、智識程度等一切情狀，量處如主文所示之刑，
    希冀其獲得警惕。
  (六)沒收：(1)扣案驗餘之甲基安非他命1 包（含包裝袋1 只，驗
    前毛重503. 65 公克，驗餘毛重503.6 公克），為第二級毒
    品，又直接盛裝接觸前開毒品之透明塑膠包裝袋1 只（偵查
    卷第172 頁），以現今所採行之鑑驗方式，袋內仍會殘留微
    量毒品而無法將之完全析離，是以連同經查獲之前開驗餘毒
    品，依毒品危害防制條例第18條第1 項前段規定，均應沒收
    銷燬。(2)扣案毒品復經外包裝以報紙及夾鍊袋1 只，核各該
    物連同被告販入毒品為警查扣，依外觀及交易觀念為被告所
    有，復用以盛裝毒品俾便於持有、搬運輸送，是為供犯罪所
    用之物，依毒品危害防制條例第19條第1 項前段規定，應予
    沒收，復經扣案無不能沒收之情事，爰不依該條項後段贅為
    如全部或一部不能沒收時，以其財產抵償之諭知。(3)扣案被
    告持用搭配門號0000000000號之SONY-ERICSON行動電話1 具
    （含SIM 卡1 枚），為被告所有用以與施龍通連絡此途事宜
    所用之物，有被告供述可憑，核為供犯本案販賣第二級毒品
    罪所用之物，依同條例第19條第1 項前段規定，應予沒收，
    復經扣案無不能沒收之情事，爰不依該條項後段贅為如全部
    或一部不能沒收時，以其財產抵償之諭知，(4)未扣案施龍通
    持用搭配門號0000000000號行動電話1 具（含SIM 卡1 枚）
    ，因無確實證據證明為施龍通所有，爰不併宣告沒收，(5)扣
    案被告持用門號0000000000號之NOKIA 行動電話1 具（含
    SIM 卡1 枚），雖為被告攜之併為警查扣，然遍觀該門號通
    聯記錄於本案犯罪歷程被告應未持之利用，僅被告已經查獲
    後與A 男溝通答辯內容所用之物，難認係供犯罪所用，復無
    證據證明該物係被告預備供犯罪所用，爰不予沒收。
據上論斷，應依刑事訴訟法第299 條第1 項前段，毒品危害防制
條例第4 條第2 項、第18條第1 項前段、第19條第1 項前段，刑
法第11條前段、第28條、第55條，判決如主文。
本案經檢察官馮美珊到庭執行職務。
中    華    民    國  100     年    3     月    29    日
                  刑事第十一庭  審判長法  官   蔡榮澤
                                      法  官   林蕙芳
                                      法  官   吳宗航
以上正本證明與原本無異。
如不服本判決應於收受判決後10日內向本院提出上訴書狀，並應
敘述具體理由。其未敘述上訴理由者，應於上訴期間屆滿後20日
內向本院補提理由書( 均須按他造當事人之人數附繕本) 「切勿
逕送上級法院」。
                                      書記官   劉乙錡
中    華    民    國   100    年    4     月    12    日
毒品危害防制條例第4條
製造、運輸、販賣第一級毒品者，處死刑或無期徒刑；處無期徒
刑者，得併科新臺幣 2 千萬元以下罰金。
製造、運輸、販賣第二級毒品者，處無期徒刑或 7 年以上有期
徒刑，得併科新臺幣 1 千萬元以下罰金。
製造、運輸、販賣第三級毒品者，處 5 年以上有期徒刑，得併
科新臺幣 7 百萬元以下罰金。
製造、運輸、販賣第四級毒品者，處 3 年以上 10 年以下有期
徒刑，得併科新臺幣 3 百萬元以下罰金。
製造、運輸、販賣專供製造或施用毒品之器具者，處 1 年以上
7 年以下有期徒刑，得併科新臺幣 1 百萬元以下罰金。
前五項之未遂犯罰之。